FRANCISCO BRUNO DA SILVA SOUSA, 25

DESENVOLVEDOR FULL STACK

RESUMO PROFISSIONAL

Sou um desenvolvedor full-stack, com mais de 1 ano e meio de experiência em desenvolvimentos web. Possuo conhecimentos sólidos em programação funcional e nas principais tecnologias de front-end, tais como Bootstrap, Angular, Jquery, Javascript, React e pré-processadores de CSS. Tenho interesse em atuar em aplicações voltadas ao front-end, aplicando meus conhecimento em projetos escaláveis e com as melhores práticas de desenvolvimento.

INFORMAÇÕES DE CONTATO

Celular: +55 85 99437 4607 E-mail: brnsadv@gmail.com

Bom Jardim - Fortaleza - CE

MÍDIAS SOCIAIS*

*Os ícones são clicáveis







LÍNGUA ESTRANGEIRA

ENGLISH LEVEL B2 | INTERMEDIATE

TECNOLOGIAS E FERRAMENTAS DE GESTÃO QUE UTILIZO

AVANÇADO HTML

AVANÇADO CSS

AVANÇADO SASS

AVANÇADO BOOTSTRAP

AVANÇADO JAVASCRIPT

INTERMEDIÁRIO JQUERY

INTERMEDIÁRIO NODE.JS

INTERMEDIÁRIO NESTJS

INTERMEDIÁRIO EXPRESS

INTERMEDIÁRIO FIREBASE

AVANÇADO ANGULAR

INTERMEDIÁRIO REACT

INTERMEDIÁRIO VUEJS

INTERMEDIÁRIO MYSQL

INTERMEDIÁRIO PRISMA
INTERMEDIÁRIO RECTNATIVE

INTERMEDIÁRIO DART

INTERMEDIÁRIO FLUTTER

EXPERIÊNCIA PROFISSIONAL

DESENVOLVEDOR JUNIOR 3

Sunne Energias Renováveis | Jan 2023 - presente

 Testes unitários utilizando jasmine e karma, code review, e construção do design system.

DESENVOLVEDOR JUNIOR 2

Sunne Energias Renováveis | Jan 2022 - Jan 2023

 Sou responsável por criar e desenvolver interfaces de usuário, escrevendo códigos limpos, eficientes e bem otimizados. Além disso, busco assegurar o alto desempenho em aplicações desktop e mobile.

HEAD DE MARKETING | COMMUNITY MANAGER

Barreto e Maia advogados | Julho 2019 - Julho 2021

 Responsável por cuidar de toda a comunicação do BMadv, realizando campanhas de marketing com as ferramentas de design da Adobe, produzindo layouts de documentos apresentações institucionais, bem como a gestão de sua comunidade, além de manter o relacionamento com personas importantes.

ESTAGIÁRIO JURÍDICO

Barreto e Maia advogados | Janeiro 2019 - Julho 2019

COORDENADOR DE RELACIONAMENTO

Federação das Empresas Juniores do Ceará - FEJECE | Jan 2018 - Jan 2019

 Responsável por gerenciar as ações da FEJECE junto aos seus parceiros, além de articular o relacionamento da Federação com os principais agentes do 1°, 2° e 3° setor.

SKILLS PESSOAIS E PROFISSIONAIS

Pacote Adobe (Illustrator e
Photoshop)
Escuta Ativa
Organização
Gestão de equipes
Gerenciamento de tempo e equipes
Aprendizagem rápida
Pacote Office
Estratégia de Mídias Sociais e
desenvolvimento de conteúdo web
Gerenciamento de projetos
Comunicação/Oratória
Pesquisa de mercado

OUTRAS CERTIFICAÇÕES

Formação em Web Designer pela Gracom School of Visual effects Certificado em Data for Business Curso avançado em Community Manager pela Distrito for startups.

MÍDIAS SOCIAIS*

*Os ícones são clicáveis







FORMAÇÃO ACADÊMICA

ENGENHARIA DE SOFTWARE

CENTRO UNIVERSITÁRIO UNIFANOR WYDEN | Julho 2020 - Presente

GRADUAÇÃO EM DIREITO

Centro Universitário 7 de setembro | Agosto 2017 - Agosto 2022

- Bolsista 100% do programa Universidade Para Todos (PROUNI);
- Participação em grupos de estudos de inovação jurídica, visual law e legal design;
- Fundação da Empresa Júnior de Direito.

FORMAÇÃO COMPLEMENTAR

BOOTCAMP: DESENVOLVEDOR FULL STACK + ANGULAR

SoulCode Academy | Setembro 2021 - Janeiro 2022

DESENVOLVEDOR FULL STACK + PYTHON

Escola Britânica de Artes Criativa | Setembro 2021- Janeiro 2022

DESENVOLVEDOR FULL STACK

ProgramadorBR | Junho 2021 - Janeiro 2022